【裁判字號】    91,訴,216
【裁判日期】    920821
【裁判案由】    違反醫師法
【裁判全文】
臺灣臺東地方法院刑事判決                          九十一年度訴字第二一六號
    公  訴  人  臺灣台東地方法院檢察署檢察官
    被      告  甲○○
                己○○
    右二人共同
    選任辯護人  邱聰安律師
右列被告等因違反醫師法案件，經檢察官提起公訴（九十一年度偵字第三０八、一六
二二號），本院判決如左：
    主  文
甲○○、己○○共同連續意圖為自己不法之所有，以詐術使人將本人之物交付，各處
有期徒刑壹年貳月，均緩刑伍年，緩刑期內付保護管束。
    事  實
一、甲○○領有牙醫師執照，於臺東市○○路二四四號開設「新生牙醫診所」，並任
    負責醫師，於民國（下同）八十九年四月十五日起與「中央健康保險局」（下稱
    「健保局」）簽訂「全民健康保險特約醫事服務機構合約」，受託辦理全民健康
    保險特約醫事服務業務，為從事業務之人，其明知其配偶己○○僅為齒模製造技
    術員，未經醫師考試及格取得牙醫師執照，且無醫師法第二十八條第一項但書之
    情形，竟仍與己○○基於犯意聯絡與行為分擔，自八十九年十二月十三日起至九
    十年六月二十二日止，委由己○○在前開牙醫診所為不特定病患獨立從事洗牙、
    補牙、根管治療等齒模製造、助理鑲牙以外之醫療行為，己○○先後為全民健康
    保險保險對象庚○○、丁○○、丙○○、子○○、壬○○、戊○○、辛○○、癸○○、乙○○等人從事牙齒醫療行為。甲○○、己○○明知前開保險對象未經有
    合格醫師執照之醫師診療，不得向「健保局」申請醫療給付，竟共同基於意圖為
    自己不法所有之詐欺及偽造文書之概括犯意聯絡，由甲○○先後以自己之名義將
    前開保險對象係由其本人診療之不實就醫紀錄登載於業務上製作之病歷表上，並
    據以登載於「中央健康保險局特約醫事服務機構門診處方及治療明細」之電磁紀
    錄，用以表示前開保險對象確係由合格醫師診療，以供申領醫療給付用意之準文
    書上，偽報係負責醫師甲○○診療後，再以申報之方式，持前開業務上登載不實
    之準私文書，向「健保局」行使申領醫療給付，施用詐術致「健保局」因而陷於
    錯誤，誤以為前開保險對象係由合格醫師診療，而陸續支付如附表所示之健保給
    付計新臺幣（下同）二萬零七百四十三元，足生損害於中央健康保險局。嗣經「
    健保局」東區分局人員於九十年七月間抽訪「新生牙醫診所」所有就醫紀錄之保
    險對象庚○○、丁○○、丙○○、子○○、壬○○、戊○○、辛○○、吳家慧（
    即癸○○之母）、乙○○等人，始知上情。
二、案經中央健康保險局函送台灣台東地方法院檢察署檢察官暨檢察官自動檢舉偵查
    起訴。
    理  由
一、訊據被告甲○○固不否認有將上開病人之就醫資料輸入電腦，並據以向「健保局
    」申領如附表所示之金額等事實，惟被告甲○○、己○○均矢口否認有何違反醫
    師法犯行，被告甲○○辯稱：病人對於醫療行為與非醫療行為搞不清楚，對我們
    有所誤會，我是負責醫師，我先生是助理，他幫忙從事助理的工作，是從事一些
    我指示的助理工作，醫療行為都是我在處理，且牙科的照明燈光很強，病患有時
    分辨不清楚，我先生從未穿過醫師服云云。被告己○○則辯稱：我從事的是助理
    工作，病患聽到的聲音是我的，誤以為是我幫其看診，且健保局的訪談不客觀，
    不是我幫其處理的醫療行為，都記載成為我從事醫療行為，我所作的都是齒模的
    製造，訪查紀錄的時間與看診的時間相距那麼久，病人記憶是否那麼清晰云云。
    惟查：
（一）被告甲○○與中央健康保險局訂有「全民健康保險特約醫事服務機構合約」乙
      節，有合約書一紙在卷可按。被告己○○僅為齒模製造技術員，並未取得合法
      醫師資格，業據其於偵審中供承不諱，並有台北市鑲牙齒模承造業職業工會之
      證明書一紙在卷可按。而齒模製造技術員除得從事齒模製造外，並得依牙醫師
      或鑲牙生指示從事助理鑲牙之工作，於牙醫師診治病患之同時，得從旁協助事
      項，除前述所稱助理鑲牙工作外，應不得涉及其他醫療行為。假牙之安裝涉及
      咬合狀態之診斷，應由牙醫師親自為之，至於其他不涉及診斷、處方、手術、
      麻醉等之醫療輔助行為，仍應在牙醫師指導之下，由齒模技術員為之，不得由
      齒模技術員單獨為之等情，有行政院衛生署九十一年十月十八日衛署醫字第
      ０九一００六二三三三號函、中華民國牙醫師公會全國聯合會九十一年十月三
      日牙全昇字第０三０八號函附卷可證。
（二）被告己○○乃證人庚○○、丁○○、丙○○、子○○、壬○○、戊○○、辛○○、吳家慧（即癸○○之母）、乙○○等人所指之新生牙醫診所內之男醫師，
      亦即中央健康保險局為業務訪問紀錄時提供予證人庚○○等人據以指認之照片
      上之人一情，業據證人庚○○等人於偵審中證述無訛，然因健保局人員提示照
      片時照片上載有『李偉文』之名字，致上開證人庚○○等人於接受訪談時均誤
      以為被告己○○之名為『李偉文』，因而於訪談紀錄內均記載男醫師『李偉文
      』先生，實則係指被告己○○本人，合先敘明。
（三）被告己○○確有獨立為病患為洗牙、補牙、根管治療等醫療行為之事實，業據
      被告甲○○於偵查中坦承：我承認我有請我先生幫我看診等語，及被告己○○
      於偵查中坦承：我承認有無照看診等語、於本院審理自承：有時王醫師在處理
      病患忙不過來時，他診斷後認為有需要，會叫我幫忙另一個病患洗牙潔白的部
      分等語（見本院九十一年十二月十一日卷）不諱，並經：
    (一)證人壬○○於中央健康保險局業務訪問紀錄中證述：約九十年四月下旬補右上
      第一及第二顆牙齒是由照片上的「李偉文」先生為我補牙等語。及於偵查中對
      於上開訪談紀錄亦表示並無意見。並於本院審理時證述：「（問：是否曾經由
      被告己○○獨自幫你完成過醫療行為？）有補牙過，他自己一個人幫我處理的
      。」、「（問：你在補牙時你能夠很清楚的辨認是何人幫你診療否？）聽他們
      對話，我在補牙時會緊張，眼睛會閉起來，診療期間我聽聲音大概知道何人在
      幫我處理。」、「（問：你在補牙時，己○○幫你處理時，你知道是他從頭到
      尾幫你處理，還是有換人？）我印象中，從頭到尾都是己○○幫我處理的，弄
      好我就起來，甲○○醫師沒有穿插進來。」及「健保局」訪談時當時記憶比較
      清楚，因為是去年問的等語明確。
    (二)證人丙○○於中央健康保險局業務訪問紀錄中證述：「九十年二月二日是由相
      片中『李偉文』先生為我做拔牙（左下方）及開藥給我，九十年四月十三日到
      該診所做根管治療療程（左上方），『李偉文』先生為我做根管治療程，『李
      偉文』先生為我做的治療處置都是獨力完成，他為我做處置時王醫師有時會為
      其他病患做治療處置。」等語明確。
    (三)證人子○○於中央健康保險局業務訪問紀錄中證述：「九十年三月三日『李偉
      文』先生問我要不要全口洗牙，我說好，他就用探針在口腔內齒縫間清除結牙
      ，並用機器水柱在口腔齒縫間沖洗。九十年四月最後一次到新生牙醫診所補左
      下方第三顆、第四顆牙齒是由『李偉文』先生為我做治療處置，我每次到新生
      牙醫診所做牙齒治療，如果是由『李偉文』先生為我做治療，都是獨力完成治
      療，王醫師有時會為其他病患做治療，他們都是獨立做業。」等語，及於偵查
      中對於上開訪談紀錄亦表示並無意見。並於本院審理時證述：九十年三月時我
      到新生牙醫洗牙是由己○○幫我洗牙，整個過程都是由己○○處理。有時候有
      交談，聽聲音就知道，因為有交談，所以可以確定旁邊是何人在幫我診療。九
      十年四月份最後一次到新生診所補牙時也是己○○幫我補牙。補牙之前的治療
      兩位都有，最後一次補牙我記得是己○○幫我處理的。我確定洗牙的部分也是
      己○○幫我處理的等語明確。
    (四)證人辛○○於中央健康保險局業務訪問紀錄中證述：「九十年五月二十三日『
      李偉文』先生告訴我該牙齒必須拔除，我同意後『李偉文』先生就幫我拔牙，
      九十年六月五日左上第七顆蛀牙，由『李偉文』先生替我用探針清除污物及鑽
      洞，再做銀粉充填。九十年六月七日當天『李偉文』先生替我拔除左下第七顆
      牙，先由『李偉文』先生替我注射麻藥，然後就將該顆牙齒拔除等語明確。
    (五)證人乙○○於中央健康保險局業務訪問紀錄中證述：「九十年五月三十日口腔
      潰爛是由『李偉文』先生替我擦藥及檢查其他牙齒，九十年六月四日我去診療
      左下第六顆蛀牙是由『李偉文』先生替我用探針在患部鑽洞，然後用樹脂充填
      。這二次是由『李偉文』先生替我診治的等語。及於偵查中對於上開訪談紀錄
      亦表示並無意見。並於本院審理時證述：於健保局訪談時所言沒錯，我在看牙
      齒時可以辨別出現在是男醫師或女醫師幫我處理，因為我有跟他們聊天。我剛
      才說兩個醫師都有幫我治療，是指不同天，兩個醫師分別幫我處理，但如果同
      一天就診時就是只有一個醫師幫我處理，不會兩個都互相輪流幫我看診等語明
      確。
    (六)證人丁○○於中央健康保險局業務訪問紀錄中證述：「八十九年十二月十八日
      、九十年五月二十二日在新生牙醫診所看牙痛，在右上二齒、左上二齒做治療
      、根管治療、裝牙套、製作假牙都由男醫師『李偉文』先生幫我診治等語明確
      。
    (七)證人吳家慧即病患癸○○之母於中央健康保險局業務訪問紀錄中證述：「我兒
      子癸○○牙痛都是由我帶他去看牙病，九十年五月二十八日及六月二十二日是
      由男醫師『李偉文』先生為他補牙齒，一般情形皆是男醫師、女醫師輪流為病
      人診療等語。及於偵查中對於上開訪談紀錄亦表示並無意見，並證述：我每次
      帶我兒子去看蛀牙，都是看到他們二個，因為我們不指定醫生，所以哪個醫生
      有空就由哪個醫生看等語屬實。
    (八)證人庚○○於中央健康保險局業務訪問紀錄中證述：「八十九年十二月十三日
      、十二月二十五日、九十年三月十三日在台東新生牙醫診所治療，因需根管治
      療，是由男醫師『李偉文』先生幫我診治，根管治療、做假牙安裝大部份由男
      醫師『李偉文』先生處理，有時候是王醫師幫我治療等語，及於偵查中對於上
      開訪談紀錄亦表示並無意見等語明確。
    (九)證人戊○○於中央健康保險局業務訪問紀錄中證述：「九十年五月九日至九十
      年六月二十二日至新生牙醫診所診療時，由男醫師『李偉文』先生與女醫師甲○○二位輪流為我治療，九十年六月一日、六月八日做右上第二齒根管治療及
      清創，、九十年六月二十二日銀粉充填２７齒、１１、１２、２２假牙製作及
      固定治療大部份由甲○○醫師看診，男醫師『李偉文』先生做根管治療、假牙
      的治療等語。及於偵查中對於上開訪談紀錄亦表示並無意見。並於本院審理時
      證述：男醫師有自己一個人幫我治療牙齒，就是在庭的己○○，前面的二顆門
      牙是他幫我裝的，套假牙齒上去，我可以辨別出是男醫師或女醫師幫我處理，
      因為我有看到等語無誤。
    (十)足認被告己○○確有替證人壬○○等人為上開醫療行為等情無訛，被告甲○○
      、己○○於偵查中之自白堪信為真實。
（四）雖證人丙○○於偵查中改證稱：時間太久了，所以我只記得牙模是男醫師做，
      其他的女醫師做。及於本院審理時改證稱：我去治療、拔牙、照Ｘ光時是女醫
      師幫我處理的，只有在做齒模時，是由男醫師己○○幫我處理的。二月二日男
      醫師他只是幫我把齒模拿掉，我不知道這樣算不算拔牙，他稍微做了整理之後
      ，我不知道那是否所謂的根管治療，後來又幫我跟後面幾顆假牙套上假牙上去
      。從齒模拿掉到套上假牙的過程是男醫師處理的。我去時治療、拔牙時都指定
      給女醫師，都是女醫師幫我處理，也是女醫師告訴我要如何服用藥。只有把齒
      模拿掉，及套假牙的過程是由己○○來處理云云。及證人辛○○於偵查中及本
      院審理時改稱：看診時被告二人都在場，男、女醫生都有拿器具，我是有看到
      己○○拿針筒，好像要打麻藥用的，究竟是何人幫我治療的我不確定，當初健
      保局人員問我時，我是說二個人都在場，我也是說我不確定是何人診療的云云
      。及證人丁○○於偵查中及本院審理時改稱：二位醫師都在我旁邊，我沒有注
      意是何人幫我看病云云。及證人庚○○於本院審理時改稱：我看診的時候，眼
      睛都閉著，我眼睛打開時，是女醫師在我旁邊，不清楚是男醫師或女醫師看診
      云云。且證人辛○○、丁○○、庚○○並於中央健康保險局第二次訪問紀錄中
      亦均改稱：是由甲○○為渠等診療，『李偉文』先生在旁協助云云。及辯護人
      為被告二人辯護稱：證人壬○○等人於接受訪談時均不懂說出如「探針」、「
      複合樹脂」、「根管治療」、「銀粉充填」等專有名詞，且探針無法鑽洞，足
      認訪問紀錄並非出於證人壬○○等人之自由意思云云，然觀證人壬○○等人係
      於九十年七月十九日接受健保局人員之訪談，而第二次接受訪談係於九十一年
      四月四日乙節，有上開訪談紀錄在卷可按，渠等第一次接受訪談時之記憶自然
      較大半年後之第二次訪談及偵審時為清晰，加以被告甲○○係女性，身高為一
      百六十二公分，體重約六十公斤，而被告己○○係男性，身高為一百八十三公
      分，體重約八十三公斤，此業據被告二人供明在卷，則被告二人無論性別、身
      高、體形均有莫大之差異，於貼近證人壬○○等人而為治療時，證人壬○○等
      人應甚容易區隔究係何人為其診療，且證人壬○○等人於第一次接受訪談時均
      係在亳無防備之情形下自然陳述，是證人壬○○等人於上開中央健康保險局所
      為之第一次業務訪問紀錄自較可採。
（五）證人壬○○等人均非牙科專業人員，於接受訪談時雖不懂說出如「探針」、「
      複合樹脂」、「根管治療」、「銀粉充填」等專有名詞，然對於健保局人員訪
      談間告以上開專有名詞時，大約知悉且了解訪談人員之問題之真意而據以回答
      等情，迭據證人壬○○於本院審理時證述：複合樹脂的名稱是訪談人員跟我講
      的，我大概知道那是在補牙齒的，所以他們問我時，我答稱是由己○○幫我處
      理，在問的過程中我才知道複合樹脂這個東西，那時我才知道複合樹脂是補牙
      的東西。我印象中補牙的過程是由己○○一人處理的等語，及證人子○○於本
      院審理時證述；我只知道有補東西，但補什麼我不知道。健保局是直接問我是
      否補樹脂進去，我想說大概是等語。及證人乙○○於本院審理時證述：我懂訪
      談人員的意思所以回答說有用探針鑽洞及用樹脂充填等語屬實。渠等或雖無法
      精確說出補牙或治療牙齒之相關專業名詞，然於健保局訪談人員之提示下因了
      解訪談人員所問何事而據以回答，顯見證人壬○○等人於接受訪談時係出於自
      由意識而回答，仍無礙證人壬○○等人證述被告己○○對渠等為補牙等醫療行
      為之事實。是被告二人上開所辯，顯係卸責之詞，委無足採。
（六）被告己○○未取得合法醫師資格，竟擅自執行醫療業務乙情，已如前述，被告
      甲○○於被告己○○診療後，偽報係自己親自診療，以不實之就醫紀錄，將上
      開證人壬○○等人之資料登載於病歷表上，並向中央健康保險局申報醫療費用
      ，此亦有上開證人壬○○等人新生牙診保險對象門診就醫歸戶資料、中央健康
      保險局特約醫事服務機構門診處方及診療明細、病歷表在卷足憑。綜上所述，
      本件事證已臻明確，被告二人犯行洵堪認定，均應依法論科。
二、查被告甲○○、己○○行為後，醫師法已於九十一年一月十六日修正公布，並於
    同年月十八日生效，其中第二十八條之法定刑由一年以上三年以下有期徒刑，得
    併科新台幣三萬元以上十五萬元以下罰金，修正為六個月以上五年以下有期徒刑
    ，得併科新台幣三十萬元以上一百五十萬元以下罰金，新舊法經比較結果，以舊
    法有利於被告，依刑法第二條第一項但書規定，應適用舊法。被告己○○未取得
    合法醫師資格，竟擅自執行洗牙、補牙等醫療業務，核被告己○○所為，係犯修
    正前醫師法第二十八條第一項前段未取得醫師資格，擅自執行醫療業務罪。被告
    甲○○雖有醫師資格，然與無醫師資格之被告己○○共同實施犯罪，依刑法第三
    十一條第一項之規定，應以共犯醫師法第二十八條第一項前段之未取得合法醫師
    資格擅自執行醫療業務罪論。又醫師法第二十八條第一項所謂「業務」係指以繼
    續之意思，反覆實施同種類行為為目的之社會活動，當然包含多次行為，被告等
    之實施醫療行為雖有多次，但只執行一個「醫療業務」，僅成立單純一罪。次查
    被告甲○○、己○○對未經有合格醫師執照之醫師診療，先後由甲○○以甲○○
    之名義將前開保險對象係由其甲○○本人診療之不實就醫紀錄登載於業務上製作
    之病歷表上，並據以登載於「中央健康保險局特約醫事服務機構門診處方及治療
    明細」之電磁紀錄，用以表示前開保險對象確係由合格醫師診療，以供申領醫療
    給付用意之準文書上，偽報係負責醫師甲○○診療後，再以申報之方式，持前開
    業務上登載不實之準私文書，向中央健康保險行使申領醫療給付，施用詐術致中
    央健康保險局因陷於錯誤，誤以為前開保險對象係由合格醫師診療，而陸續支付
    如附表所示之健保給付，足生損害於中央健康保險局，核其等所為係犯刑法第二
    百十五條業務上登載不實文書罪、第二百十六條、第二百二十條第二項、第二百
    十五條行使業務上登載不實準文書罪、第三百三十九條第一項之詐欺取財罪。公
    訴意旨認此部分應依刑法第二百十四條、三百四十條之使公務員登載不實罪及常
    業詐欺罪處斷，尚有未洽，惟起訴事實相同，爰依法變更起訴法條，併予敘明。
    又其所犯業務上登載不實準文書之低度行為，為行使業務上登載不實準文書之高
    度行為所吸收，不另論罪；被告二人對前揭犯行有犯意聯絡與行為分擔，均為共
    同正犯。被告二人先後多次業務登載不實文書、行使業務登載不實準文書及詐欺
    取財之犯行，均時間緊接，所犯係構成要件各相同之罪，顯係基於概括犯意為之
    ，均各為連續犯，應依刑法第五十六條之規定各以一罪論，並均加重其刑；又被
    告二人所犯違反醫師法罪、連續業務上登載不實文書罪、連續行使業務登載不實
    準文書罪及連續詐欺取財罪間，有方法結果間之牽連關係，應從一重之連續詐欺
    罪論處。檢察官雖未就被告行使業務登載不實之準文書部分併予起訴，惟該部分
    既與已起訴有罪部分有裁判上一罪之牽連犯關係，為起訴效力所及，本院自應一
    併加以審究，附此敘明。爰審酌被告二人犯罪之動機、手段、所生危害，及犯後
    態度等一切情狀，分別量處如主文所示之刑。又被告甲○○、己○○未曾受有期
    徒刑以上刑之宣告，有台灣高等法院被告全國前案紀錄表二份在卷可按，因一時
    失慮致罹刑典，經此次起訴審判後，當能知所警惕，而無再犯之虞，本院認其所
    宣告之刑，以暫不執行為當，爰均併宣告緩刑五年，以勵自新，緩刑期內併付保
    護管束。另本案並未扣得任何其等使用之藥械，亦無何證據據以認定其等犯罪時
    所使用之藥械為何，自無從併為沒收之諭知，附此敘明。
據上論斷，應依刑事訴訟法第二百九十九條第一項前段、第三百條，修正前之醫師法
第二十八條第一項前段，刑法第十一條前段、第二條第一項但書、第二十八條、第五
十六條、第二百十六條、第二百二十條第二項、第二百十五條、第三百三十九條第一
項、第五十五條、第三十一條第一項、第七十四條第一款，罰金罰鍰提高標準條例第
一條前段，判決如主文。
本案經檢察官林圳義到庭執行職務
中      華      民      國      九十二      年    八    月    二十一    日
                                      臺灣臺東地方法院刑事庭
                                          審判長法  官  蔡勝雄
                                                法  官  黃呈熹
                                                法  官  蔡世芳
右正本證明與原本無異。
如不服本判決，應於判決送達後十日內向本院提出上訴狀。（須附繕本）
「切勿逕送上級法院」
                                                書記官  陳美鄉
中      華      民      國      九十二      年    八    月    二十七    日
附記：
修正前醫師法第二十八條第一項前段：
未取得合法醫師資格，擅自執行醫療業務者，處一年以上三年以下有期徒刑，得併科
新台幣三萬元以上十五萬元以下罰金，其所使用之藥械沒收之。
中華民國刑法第二百十六條：
行使第二百十條至第二百十五條之文書者，依偽造、變造文書或登載不實事項或使登
載不實事項之規定處斷。
中華民國刑法第二百二十條第二項：
錄音、錄影或電磁紀錄，藉機器或電腦之處理所顯示之聲音、影像或符號，足以為表
示其用意之證明者，亦同。
中華民國刑法第二百一十五條：
從事業務之人，明知為不實之事項，而登載於其業務上作成之文書，足以生損害於公
眾或他人者，處三年以下有期徒刑、拘役或五百元以下罰金。
中華民國刑法第三百三十九條第一項：
意圖為自己或第三人不法之所有，以詐術使人將本人或第三人之物交付者，處五年以
下有期徒刑、拘役或科或併科一千元以下罰金。
附表：
┌──┬─────┬──────────┬──────────────┐
│編號│病患姓名  │就    醫    時    間│向中央健康保險局詐領給付金額│
│    │          │                    │（新台幣）                  │
├──┼─────┼──────────┼──────────────┤
│一  │壬○○    │九十年四月二十日    │１３８０元                  │
├──┼─────┼──────────┼──────────────┤
│二  │丙○○    │八十九年二月二日    │７２５元                    │
│    │          │九十年四月十三日    │１５８０元                  │
├──┼─────┼──────────┼──────────────┤
│三  │子○○    │九十年三月三日      │７８０元                    │
│    │          │九十年四月二十日    │１３８０元                  │
├──┼─────┼──────────┼──────────────┤
│四  │辛○○    │九十年五月二十三日  │７２４元                    │
│    │          │九十年六月五日      │６３０元                    │
│    │          │九十年六月七日      │７２４元                    │
├──┼─────┼──────────┼──────────────┤
│五  │乙○○    │九十年五月三十日    │１８０元                    │
│    │          │九十年六月四日      │７８０元                    │
├──┼─────┼──────────┼──────────────┤
│六  │丁○○    │八十九年十二月十八日│１１８０元            │
│    │          │九十年五月二十二日  │１５８０元                  │
├──┼─────┼──────────┼──────────────┤
│七  │癸○○    │九十年五月二十八日  │６３０元                    │
│    │          │九十年六月二十二日  │６３０元                    │
├──┼─────┼──────────┼──────────────┤
│八  │庚○○    │八十九年十二月十三日│５８０元                    │
│    │          │八十九年十二月二十五│８００元                    │
│    │          │日                  │                            │
│    │          │九十年三月十三日    │５８０元                    │
│    │          │九十年三月十三日    │１１８０元                  │
├──┼─────┼──────────┼──────────────┤
│九  │戊○○    │九十年五月九日      │１５８０元                  │
│    │          │九十年五月十二日    │１０８０元                  │
│    │          │九十年五月十六日    │６３０元                    │
│    │          │九十年五月二十五日  │７８０元                    │
│    │          │九十年六月二十二日  │６３０元                    │
├──┴─────┴──────────┴──────────────┤
│中央健康保險局共計給付：２０７４３元                                │
└──────────────────────────────────┘


司法院資訊處製作；財團法人民間司法改革基金會備份。
